# 交叉持股

提问人：jiuzhou010 时间：2019-11-19 06:30:32
陈老师，如果 A有子公司B（29.29%，股权分散实际可以控制）、C（100%），B公司的子公司 D增资，B持有D的持股比例从 100%降为30%，B持股被稀释了，不再将 D纳入合并范围，如果 C 公司之后持有了D 公司 25%股权，那在A 集团公司角度是否需要将D 纳入合并范围？D 公司股东会和董事会决议需要 2/3 以上。

回答人：chenyiwei
仅就股权比例而言，在上述重组完成后，A 可以控制的 D 公司股权和表决权比例是 30%+25%=55%，如果明确 “D 公司股东会和董事会决议需要 2/3以上”，并将其作为判断控制权的唯一考虑因素（当然实务中还会更复杂），那么仅仅从所控制的表决权而言，是不支持A 对 D拥有控制权的，C取得D25% 股权应视作增持联营企业股权但仍为联营企业。